臺灣基隆地方法院刑事判決　　　　　　　 96年度訴字第364號
公　訴　人　臺灣基隆地方法院檢察署檢察官
被　　　告　乙○○
上列被告因毒品危害防制條例案件，經檢察官提起公訴（96年度
毒偵字第886 號），被告就被訴事實為有罪之陳述，本院合議庭
裁定由受命法官獨任進行簡式審判程序審理，判決如下：
    主  文
乙○○施用第一級毒品，處有期徒刑陸月，如易科罰金，以新臺
幣壹仟元折算壹日。扣案之注射針筒伍支，沒收。
    事  實
一、乙○○前因初犯施用毒品案件，經本院以94年度毒聲字第37
    4 號裁定送觀察、勒戒後，因認無繼續施用毒品之傾向，由
    臺灣基隆地方法院檢察署檢察官於民國94年12月26日以94年
    度毒偵字第2172、2869號、3077號為不起訴處分確定，並於
    同年月28日出勒戒所。詎乙○○猶未戒除毒癮，明知海洛因
    業經公告列為毒品危害防制條例之第一級毒品，不得非法持
    有、施用，仍於上開觀察、勒戒執行完畢釋放後5 年內，基
    於施用第一級毒品海洛因之犯意，於96年3 月6日晚間9時許
    ，在其位於基隆市○○區○○路403 巷10號住處內，以注射
    針筒施打手臂血管之方式，施用第一級毒品海洛因1 次。嗣
    為警於同年月8日下午5時許，為警在基隆市○○區○○路21
    號前為其形跡可疑，趨前盤查，乙○○在基隆市警察局第一
    分局警員尚未發覺其施用及持有第一級毒品海洛因之犯罪事
    實前，即主動拿出其所有預備供其施用第一級毒品所用尚未
    開封之注射針筒5支，交予警員，並向警員坦承2日前有施用
    毒品，而願意接受裁判，且採集其尿液送驗結果，呈嗎啡陽
    性反應，而悉上情。
二、案經基隆市警察局第一分局報請臺灣基隆地方法院檢察署檢
    察官偵查起訴。
    理  由
一、本件被告乙○○所犯為毒品危害防制條例第10條第2 項之施
    用第一級毒品罪，非死刑、無期徒刑、最輕本刑為3 年以上
    有期徒刑之罪，或高等法院管轄第一審之案件，被告於本院
    準備程序中，就被訴事實為有罪之陳述，經告以簡式審判程
    序之旨，並聽取檢察官、被告之意見後，本院合議庭依刑事
    訴訟法第273條之1第1 項之規定，裁定由受命法官進行簡式
    審判程序，是本件之證據調查，依刑事訴訟法第273條之2規
    定，不受同法第159條第1項、第161條之2、第161條之3、第
    163條之1及第16 4條至第170條規定之限制，合先敘明。
二、上揭施用第一級毒品之事實，業據被告於本院審理時坦承不
    諱，且被告於96年3月8日為警採取其親自排放之尿液，送請
    臺灣尖端先進生技醫藥股份有限公司，以氣相層析質譜儀分
    析法確認檢驗結果，呈嗎啡陽性反應，此有該公司於96年4
    月2日所出具之濫用藥物檢驗報告1份在卷可稽，而以該公司
    所用之氣相層析質譜儀分析法之精確度而論，應可剔除「偽
    陽性反應」之可能（行政院國軍退除役官兵輔導委員會臺北
    榮民總醫院83年3月1日北總內字第01855號、同年4月7日
    北總內字第0305 9號函參照），該檢驗結果自可憑信。此
    外，復有被告自承其所有，預備供其施用第一級毒品所用尚
    未開封使用之注射針筒5支扣案足佐（見96年度毒偵字第886
    號卷第20頁照片），堪認被告上開自白與事實相符，應係真
    實。再者，被告前因施用毒品案件，經本院以94年度毒聲字
    第374 號裁定送觀察、勒戒後，因認無繼續施用毒品之傾向
    ，由臺灣基隆地方法院檢察署檢察官於94年12月26日以94年
    度毒偵字第2172、2869號、3077號為不起訴處分確定，並於
    同年月28日出勒戒所等情，此有臺灣高等法院被告前案紀錄
    表、前開不起訴處分各1 份在卷可稽，是以，被告於上開觀
    察、勒戒執行完畢釋放後5 年內，再犯毒品危害防制條例第
    10條第2 項之施用第一級毒品犯行，洵堪認定，本案事證明
    確，應依法論科。
三、查海洛因係毒品危害防制條例第2條第2項第1 款所定之第一
    級毒品，被告予以施用，核其所為，係犯毒品危害防制條例
    第10條第1 項之施用第一級毒品罪。其持有第一級毒品海洛
    因係供施用，其持有第一級毒品之低度行為為施用第一級毒
    品之高度行為所吸收，不另論罪。又按刑法第62條所謂發覺
    ，固非以有偵查犯罪權之機關或人員確知其人犯罪無誤為必
    要，而於對其發生嫌疑時，即得謂為已發覺；但此項對犯人
    之嫌疑，仍須有確切之根據得為合理之可疑者，始足當之，
    若單純主觀上之懷疑，要不得謂已發生嫌疑（最高法院72年
    台上字第641號判例可資參照）。經查，被告於96年3月8 日
    下午5 時許，在基隆市○○區○○路21號前為警盤查時，即
    主動拿出其所有預備供施用第一級毒品海洛因所用之注射針
    筒5支交予警員，並向警員承認2日前有施用毒品犯行，於被
    告承認施用毒品犯行前，警員並未取得被告施用毒品之情資
    ，且員警當時並無搜索票得搜索被告身體等情，業據被告供
    述在卷，並有基隆市警察局第一分局96年5 月19日偵查報告
    書附卷可稽，堪認係於有偵查犯罪職權公務員未發覺犯罪前
    ，自首其施用第一級毒品之犯行，爰依刑法第62條前段規定
    ，減輕其刑。爰審酌被告前因施用毒品經觀察、勒戒、不起
    訴處分後，猶不知戒惕，復再施用第一級，無視於毒品對於
    自身健康之戕害及國家對於杜絕毒品犯罪之禁令，顯無戒斷
    之決心，然念及其前開犯罪係戕害自身，尚未害及他人，且
    犯罪後復坦承犯行，態度尚佳等一切情狀，量處如主文所示
    之刑，以資儆懲。扣案尚未拆封使用之注射針筒5支，係被
    告所有，預備供其施用第一級毒品海洛因所用之物（非毒品
    危害防治條例第11條第3項所謂「專供施用毒品之器具」）
    ，業據被告於本院審理時供明在卷，爰依刑法第38條第1項
    第2款之規定，宣告沒收。
據上論斷，應依刑事訴訟法第273 條之1第1項、第299條第1項前
段，毒品危害防制條例第10條第1 項，刑法第11條前段、第62條
前段、第41條第1項前段、第38條第1項第2款，判決如主文。
本案經檢察官甲○○到庭執行職務。
中　　華　　民　　國　　96　　年　　5　 　月　　31 　 日
                  刑事第一庭  法  官　許心
以上正本證明與原本無異。
如不服本判決應於收受本判決後10日內向本院提出上訴書狀，其
未敘述上訴理由者，並得於提起上訴後10日內向本院補提理由書
狀（均須按他造當事人之人數附繕本。）「切勿逕送上級法院」
。
中　　華　　民　　國　　96　　年　　5 　　月　　31　　日
                              書記官  邱李和
附錄：本案論罪科刑法條全文
毒品危害防制條例第10條
施用第一級毒品者，處6 月以上5 年以下有期徒刑。
施用第二級毒品者，處3 年以下有期徒刑。
